臺灣臺南地方法院民事裁定
111年度小上字第39號
上  訴  人  陳瑩盈  


訴訟代理人  陳榮興  
被  上訴人  民族鉅星大樓管理委員會

法定代理人  蔡秀枝  

上列當事人間請求給付管理費事件，上訴人對於民國111年5月16
日本院臺南簡易庭111年度南小字第339號第一審判決提起上訴，
本院裁定如下：
    主  文
上訴駁回。
第二審訴訟費用新臺幣壹仟伍佰元由上訴人負擔。
    理  由
一、按對於小額程序之第一審裁判之上訴或抗告，非以其「違背
    法令」為理由，不得為之；上訴狀內應記載上訴理由，表明
    下列各款事項︰㈠原判決所違背之法令及其具體內容。㈡依訴
    訟資料可認為原判決有違背法令之具體事實；判決不適用法
    規或適用不當者，為違背法令；有民事訴訟法第469條第1款
    至第5款所列事由時，其判決當然為違背法令；上訴不合法
    者，第二審法院應以裁定駁回之；前開規定，於小額事件之
    上訴程序均準用之，民事訴訟法第436條之24第2項、第436
    條之25、第468條、第469條、第444條第1項前段及第436條
    之32第2項分別定有明文。次按當事人對於小額程序之第一
    審判決提起上訴，如依民事訴訟法第468條規定，以第一審
    判決有不適用法規或適用法規不當為上訴理由時，其上訴狀
    或理由書應有具體之指摘，並揭示該法規之條項或其內容，
    若係成文法以外之法則，應揭示該法則之旨趣，倘為司法院
    解釋或最高法院之判例，則應揭示該判解之字號或其內容；
    如依民事訴訟法第469條第1款至第5款所列事由提起上訴者
    ，其上訴狀或理由書應揭示合於該條款之事實，上訴狀或理
    由書如未依此項方法表明者，即難認為已對原審判決之違背
    法令有具體之指摘，其上訴自難認為合法（最高法院71年台
    上字第314號判例意旨參照）。
二、上訴意旨略以：被上訴人固以上訴人為民族鉅星大樓之區分
    所有權人（臺南市○○區○○段00○號建物，門牌號碼為臺南市○
    ○區○○路0段00○00號底1層之30)，欠繳106年1月起至110年10
    月止，共58個月份之管理費，以每月管理費新臺幣（下同）
    390元計算，依民族鉅星大樓美好生活規約(下稱系爭規約)
    請求上訴人給付合計2萬2,620元及其利息。惟管理費依系爭
    規約第5條第1項第2款第5目約定，係按建物使用情形(分為
    使用人數頻繁、使用人數稀少、閒置未使用)增減區分所有
    權人或住戶應負擔之費用。但公共費用之支出，不在於建物
    如何使用，問題在於建物使用類別差異造成使用人數明顯差
    異，致使人使用公共資源衍生之費用，如依上開規約收取管
    理費，將造成上訴人實際分攤之公共費用多於應分攤之公共
    費用，顯不合理。原審未審酌此情，逕依被上訴人主張而作
    成不合理之判決，爰依法請求廢棄，駁回被上訴人之訴等語
    。並聲明：原判決廢棄。
三、查本件請求給付之訴訟標的金額為2萬2,620元，於10萬元以
    下，依民事訴訟法第436條之8第1項規定，應適用小額訴訟
    程序，揆諸前揭說明，上訴人非以原判決違背法令為由不得
    提起上訴，且上訴理由須表明原判決所違背之法令及其具體
    內容，暨依訴訟資料可認為原判決有違背法令之具體事實，
    始符合上訴程式。惟觀諸上訴人提出之上訴狀，所執理由僅
    係指摘系爭規約第5條第1項第2款第5目約定不當，原審未審
    酌而予判決等語，並未具體指明原判決違反之法令條項及違
    背何種內容之證據法則，亦未具體指明原判決依訴訟資料有
    何判決違背法令之具體事實，難謂對原判決有何違背法令之
    處為具體之指摘。從而，本件上訴人提起上訴請求廢棄原判
    決，於法即有未合，應予駁回。
四、末按訴訟費用，由敗訴之當事人負擔；於小額訴訟之上訴程
    序，法院為訴訟費用之裁判時，應確定其費用額，民事訴訟
    法第78條、第436條之32第1項準用同法第436條之19第1項規
    定甚明。查本件上訴人上訴既不合法，第二審訴訟費用即裁
    判費1,500元，自應由上訴人負擔，爰諭知如主文第2項所示
    。
五、據上論結，本件上訴為不合法，依民事訴訟法第436條之32
    第1項、第2項、第444條第1項前段、第436條之19第1項、第
    95條、第78條，裁定如主文。
中　　華　　民　　國　　111 　年　　7 　　月　　27　　日
                  民事第三庭  審判長法　官　黃聖涵
　　　　　                          法　官　羅郁棣
　　　　　　　　　　　　　　　　　　法  官　林勳煜
上列正本證明與原本無異。
本件裁定不得抗告。
中　　華　　民　　國　　111 　年　　7 　　月　　27　　日
                                    書記官　朱烈稽